臺灣高等法院高雄分院刑事判決　　100年度上更(一)字第106號
上　訴　人
即　被　告　陳雅玲
選任辯護人　蔡長佑律師
上列上訴人因毒品危害防制條例案件，不服臺灣高雄地方法院99
年度訴字第1511號中華民國99年3 月23日第一審判決（起訴案號
：臺灣高雄地方法院檢察署99年度偵字第27065 、27067 號），
提起上訴，判決後，經最高法院發回更審，本院判決如下：
    主  文
原判決關於陳雅玲部分撤銷。
陳雅玲共同販賣第二級毒品，處有期徒刑柒年伍月。扣案之甲基
安非他命壹包（含包裝袋壹只，驗前淨重零點零捌陸公克、驗後
淨重零點零柒陸公克）沒收銷燬之；扣案之販毒所得新臺幣伍佰
元、手機貳支（含門號0000000000號SIM 卡壹張，手
機序號：000000000000000、00000000
0000000號）均沒收之。又轉讓第二級毒品，處有期徒刑
伍月，應執行有期徒刑柒年柒月，扣案之甲基安非他命壹包（含
包裝袋壹只，驗前淨重零點零捌陸公克、驗後淨重零點零柒陸公
克）沒收銷燬之。扣案之販毒所得新臺幣伍佰元、手機貳支（含
門號0000000000號SIM 卡壹張，手機序號：0000
00000000000、000000000000000號
）均沒收之。
    事  實
一、陳雅玲明知甲基安非他命、為毒品危害防制條例第2 條第2
    項第2 款所列管之第二級毒品，依法不得販賣。亦明知甲基
    安非他命為毒品危害防制條例第2 條第2 項第2 款所列之第
    二級毒品，且業經行政院衛生署公告列為禁藥管理，屬於藥
    事法所稱之禁藥，依法不得轉讓，竟分別為下列行為：
（一）陳雅玲、李家豪（業經原審99年度訴字第1511號判處有期
      徒刑4 年，並於本院前審撤回上訴已確定在案）於民國99
      年8 月初經由梁秀忠（業經本院前審100 年度上訴字第72
      4 號判處有期徒刑3 年7 月確定在案）介紹而結識，後陳
      雅玲陸續向李家豪借款，尚積欠約新臺幣（下同）10000
      元未清償，陳雅玲因需錢孔急，遂主動邀李家豪、梁秀忠
      2 人共同販賣毒品，以牟取不法利益，3 人明知甲基安非
      他命為第二級毒品，未經許可，不得非法販賣，竟共同基
      於販賣第二級毒品甲基安非他命之犯意聯絡，於99年8 月
      上旬某日，在瑞谷商務旅館（址設高雄市新興區○○○路
      75號），原商議係以陳雅玲負責提供甲基安非他命，李家
      豪、梁秀忠2 人負責尋找買家之模式販毒，所得由陳雅玲
      分得五分之三，李家豪、梁秀忠則共得五分之二。3 人議
      定後，李家豪於99年8 月15日，在其住處，透過MSN 網路
      通訊軟體與友人施炫均聊天時，施炫均問及高雄何處可購
      買甲基安非他命，李家豪即告之可為施炫均安排購買事宜
      ，並約定於同年8 月17日進行交易，議定後，李家豪隨即
      將此事轉告梁秀忠知悉，並以其所有0000000000號行動電
      話撥打陳雅玲持用0000000000號行動電話，向其通知已有
      買家，要求準備甲基安非他命以供交易。嗣李家豪於99年
      8 月16日邀梁秀忠一同前往交易毒品並平分交易所得，2
      人因而於隔日即99年8 月17日早上至陳雅玲所承租之益大
      飯店（址設高雄市三民區○○○路172 號）1001室與其會
      面，李家豪到達後，先以0000000000號行動電話聯繫施炫
      均所持用之0000000000號行動電話至益大飯店進行交易，
      後再向陳雅玲拿取欲供交易之甲基安非他命1 包（毛重
      0.49公克，驗前淨重0.086 克、驗後淨重0.076 克）。然
      因陳雅玲有金錢需求，在交給李家豪上開毒品之前，另基
      於轉讓第二級毒品甲基安非他命之犯意，再與李家豪、梁
      秀忠言明，本次販毒所得500 元先由其全部取得，其則提
      供甲基安非他命供李家豪、梁秀忠施用，以換取2 人原可
      分得之現金報酬，李家豪、梁秀忠同意後，陳雅玲於該日
      約11、12時許當場提供甲基安非他命供李家豪、梁秀忠施
      用完畢。嗣於同日13時50分許，施炫均抵達益大飯店後，
      李家豪始持陳雅玲所交給之毒品甲基安非他命1 包至該飯
      店1 樓，將甲基安非他命1 包交付予施炫均，並當場收取
      現金500 元，因兩人形跡可疑為警盤查，當場扣得現金
      500 元及甲基安非他命1 包。嗣又於同址查獲下樓查看之
      梁秀忠，陳雅玲則趁隙脫逃藏匿至其友人黃定宇於同飯店
      所租用之308 室。嗣於同日21時許，經警循線在上開處所
      查獲陳雅玲，因而查獲上情，並在該飯店後方防火巷內扣
      得李家豪、陳雅玲上開聯繫販毒事宜之手機2 支（含門號
      ：0000000000號SIM 卡1 張）。
二、案經高雄市政府警察局三民第一分局報請臺灣高雄地方法院
    檢察署檢察官偵查起訴。
    理  由
壹、證據能力部分
一、又被告以外之人於偵查中向檢察官所為之陳述，除顯有不可
    信之情況者外，得為證據，刑事訴訟法第159 條之1 第2 項
    定有明文。經查，同案被告李家豪、梁秀忠於99年9 月15日
    、10月6 日於檢察官偵訊時就被告陳雅玲所為之供述，業以
    證人身分到庭並經具結（見偵一卷第62、63頁、偵二卷第37
    、38頁），同案被告李家豪、梁秀忠復經原審提訊到庭，經
    被告陳雅玲及其選任辯護人實施交互詰問，以踐行保障被告
    陳雅玲之正當詰問權，被告陳雅玲及其辯護人亦未釋明有何
    顯不可信之情況，揆諸上揭規定，乃傳聞證據之例外情形，
    有證據能力。至於同案被告李家豪、梁秀忠以被告身分到庭
    未經具結陳述有涉及被告陳雅玲證詞之部分，按刑事訴訟法
    第158 條之3 所規定「依法應具結而未具結者」，係指檢察
    官或法官依刑事訴訟法第175 條之規定，以證人身分傳喚被
    告以外之人（證人、告發人、告訴人、被害人、共犯或共同
    被告）到庭作證，或雖非以證人身分傳喚到庭，而於訊問調
    查過程中，轉換為證人身分為調查時，此時渠等供述之身分
    為證人，則檢察官、法官自應依本法第186 條等有關具結之
    規定，命證人供前或供後具結，其陳述始符合第158 條之3
    之規定，而有證據能力。若檢察官非以證人身分傳喚而以共
    犯、共同被告身分傳喚到庭為訊問時，其身分既非證人，即
    與「依法應具結」之要件不合，縱未命其具結，純屬檢察官
    調查證據職權之適法行使，當無違法可言。而前揭不論在檢
    察官或他案在法官面前作成未經具結之陳述筆錄，係屬被告
    以外之人向檢察官或於審判外向法官所為之陳述，本質上屬
    於傳聞證據，基於保障被告在憲法上之基本訴訟權，除該被
    告以外之人死亡、身心障礙致記憶喪失或無法陳述、滯留國
    外或所在不明而無法傳喚或傳喚不到、或到庭後拒絕陳述等
    情形外，如已經法院傳喚到庭具結而為陳述，並經被告之反
    對詰問，前揭非以證人身分而在檢察官、法官面前未經具結
    之陳述筆錄，除顯有不可信之情況者外，依刑事訴訟法第15
    9 條之1 第1 、2 項，仍非不得為證據，不能因陳述人未經
    具結，即一律適用本法第158 條之3 之規定，排除其證據能
    力（最高法院99年度台上字第994 號判決意旨參照），從而
    ，本件同案被告李家豪、梁秀忠於99年8 月17日偵查程序，
    經檢察官依法告知犯罪嫌疑及所犯罪名，並諭知刑事訴訟法
    第95條所定之權利，非以證人身分應訊，雖未具結，亦未違
    法，參以渠2 人係本於自由意思而為回答，嗣於原審審理中
    復均以證人身分具結而為陳述，並經由被告陳雅玲詰問，亦
    查無有何不可信之情況，依上開說明，亦應認有證據能力。
二、另所謂審判外係指「證人於審判期日在認定事實者面前作證
    時，所為之陳述以外」之陳述，故祇要是在本案法官調查或
    審理進行中之程序，均屬於審判中，無程序前後之分，故證
    人在先前由法官所為之準備程序或審判程序中所為之陳述，
    亦屬審判中，並非「審判外」，而不屬於刑事訴訟法第159
    條第1 項所定之傳聞證據，該陳述本具有證據能力，毋庸再
    援引同法第159 條之1 第1 項之規定（最高法院98年度台上
    字第2337號判決意旨可參），同案被告李家豪、梁秀忠於原
    審99年10月14日、11月11日之陳述，核屬在本案法官調查及
    準備程序中所為，且上開被告2 人復以證人身分到庭應訊，
    並經被告陳雅玲交互詰問，業如上述，當有證據能力，併此
    敘明。
三、又按被告以外之人於審判外之言詞或書面陳述，除法律有規
    定者外，不得作為證據；又被告以外之人於審判外之陳述，
    雖不符刑事訴訟法第159 條之1 至第159 條之4 之規定，而
    經當事人於審判程序同意作為證據，法院審酌該言詞陳述或
    書面陳述作成時之情況，認為適當者，亦得為證據；當事人
    、代理人或辯護人於法院調查證據時，知有第159 條第1 項
    不得為證據之情形，而未於言詞辯論終結前聲明異議者，視
    為有前項之同意。刑事訴訟法第159 條第1 項、第159 條之
    5 定有明文。經查，本判決所引用之各項證據資料，其屬於
    被告以外之人於審判外之陳述者，均據本院於調查證據程序
    逐一提示並告以要旨，檢察官、被告及辯護人均知該等證據
    為被告以外之人之審判外陳述，已表示同意作為證據（見本
    院上更一卷第51頁、64頁反面）及未於言詞辯論終結前聲明
    異議，本院審酌上開證據作成時之情況，亦無不當取供等情
    形，認為以之作為本案之證據亦屬適當，依刑事訴訟法第
    159 條之5 規定，應有證據能力。
貳、實體部分
一、被告陳雅玲如何於事實欄所示，於99年8 月初經由同案被告
    梁秀忠（下稱梁秀忠）介紹而結識同案被告李家豪（下稱李
    家豪），後被告陳雅玲陸續向李家豪借款，尚積欠約10000
    元未清償，因需錢孔急，遂主動邀李家豪、梁秀忠2 人共同
    販賣毒品，於99年8 月上旬某日，在瑞谷商務旅館，原商議
    係以被告陳雅玲負責提供甲基安非他命，李家豪、梁秀忠2
    人負責尋找買家之模式販毒，所得由被告陳雅玲分得五分之
    三，李家豪、梁秀忠則共得五分之二。3 人議定後，李家豪
    於99年8 月15日，在其住處，透過MSN 網路通訊軟體與證人
    施炫均聊天時，證人施炫均問及高雄何處可購買甲基安非他
    命，李家豪即告之可為證人施炫均安排購買事宜，並約定於
    同年8 月17日進行交易，議定後，李家豪隨即將此事轉告梁
    秀忠知悉，並以其所有0000000000號行動電話撥打被告陳雅
    玲持用0000000000號行動電話，向其通知已有買家，要求準
    備甲基安非他命以供交易。嗣李家豪於99年8 月16日邀梁秀
    忠一同前往交易毒品並平分交易所得，2 人因而於隔日即99
    年8 月17日至被告陳雅玲所承租之益大飯店1001室與其會面
    ，李家豪到達後，先以0000000000號行動電話聯繫證人施炫
    均所持用之0000000000號行動電話至益大飯店進行交易，後
    再向被告陳雅玲拿取欲供交易之甲基安非他命1 包（毛重0.
    49公克，驗前淨重0.086 克、驗後淨重0.076 克），然因陳
    雅玲有金錢需求，在交給李家豪上開毒品之前，另基於轉讓
    第二級毒品甲基安非他命之犯意，再與李家豪、梁秀忠言明
    ，本次販毒所得500 元先由其全部取得，其則提供甲基安非
    他命供李家豪、梁秀忠施用，以換取2 人原可分得之現金報
    酬，李家豪、梁秀忠同意後，陳雅玲當場提供甲基安非他命
    供李家豪、梁秀忠施用完畢。嗣於同日13時50分許，施炫均
    抵達益大飯店後，李家豪始持陳雅玲所交給之毒品甲基安非
    他命1 包至該飯店1 樓，將甲基安非他命1 包交付予施炫均
    ，並當場收取現金500 元，因兩人形跡可疑為警盤查，當場
    扣得現金500 元及甲基安非他命1 包。嗣又於同址查獲下樓
    查看之梁秀忠，陳雅玲則趁隙脫逃藏匿至其友人黃定宇於同
    飯店所租用之308 室。嗣於同日21時許，經警循線在上開處
    所查獲陳雅玲等情，業據：
（一）被告陳雅玲於本院此次審理時坦承不諱，此據其於本院坦
      承供稱：我有積欠李家豪一萬元。當初是李家豪向我拿毒
      品，要賣給施炫均500 元，要賣給施炫均我也知道，賣50
      0 元的部分，我分五分之三，他們分五分之二。8 月17日
      他們2 人去找我的時候，在還沒有販賣給施炫均之前，我
      們三個人在我房間1001室房間裡面吸食安非他命，毒品是
      由我提供的。然後李家豪跟我講，要拿壹包毒品下去賣給
      施炫均，惟當場就被查獲，後來警員是在我的朋友黃定宇
      的308 室房間查獲我。我本來是跟他們約定，賣給施炫均
      的毒品500 元，他們分200 元，我分300 元，但當天在賣
      給施炫均之前，我已經提供毒品給他們吸食用，所以這次
      販賣的金額500 元，他們應該直接給我，就沒有所謂分配
      五分之三、五分之二的問題。所以我只有跟李家豪、梁秀
      忠販賣一次二級毒品給施炫均，及我有提供、轉讓毒品給
      李家豪、梁秀忠吸食。李家豪有跟我提議，由他去找客戶
      ，而由我負責提供安非他命來販賣之事，李家豪拿壹包毒
      品販賣給施炫均的時候，梁秀忠也知道這個事情。當天李
      家豪、梁秀忠來益大飯店，就是要跟我一起販賣毒品給施
      炫均，梁秀忠有跟我聊天沒有錯，當時李家豪說販賣的毒
      品他們要分200 元，我說我就分毒品給你們一起吸食，販
      賣的500 元要給我，這個時候梁秀忠說要辦健保卡，叫我
      拿到的500 元是否可以先借給他辦健保卡，當時我並沒有
      答應他，這個時候，李家豪就拿毒品下去販賣給施炫均，
      就被警察查獲了等語（見本院上更一卷第46至49頁）。
（二）被告陳雅玲於原審99年10月14日調查程序中自陳：被告李
      家豪、梁秀忠表示有許多朋友在玩（即施用毒品之意），
      要我拿出毒品販賣給他們友人，我也同意，毒品係鄭福利
      賣給我後，我再交給被告李家豪販賣等語在卷（見原審卷
      第24頁）。
（三）同案被告即證人李家豪於警詢時供證稱：警方於99年8 月
      17日13時50分前往高雄市三民區○○○路172 號前（益大
      飯店）查緝毒品案時，我人在現場，另有買家也在現場，
      即是現於分局接受調查之男子施炫均。施炫均指稱：他與
      我在益大飯店旁，由我拿出甲基安非他命一包，他則以
      500 元當場與我現金毒品交易，當時他已將現金親手交給
      我，我亦將甲基安非他命一包親手交給他放進他的背包，
      然後警方突然出現盤查他與我的身份，詢問我倆身上有無
      違禁品，他遲疑幾秒後就自動把甲基安非他命與玻璃球從
      背包中拿出來，交給警方查扣之事屬實。又施炫均所稱：
      他於99年8 月15日（星期日），利用網路與一代號「缺煙
      的密」之不明身分人士聊天，他向對方詢問「煙」代表何
      意思，對方表示「煙」即為甲基安非他命，他問是否可以
      賣給他，以供作減肥之用，對方答可以，他就說他要買
      500 元，對方即留下綽號「阿趴」及其手機號碼00000000
      00號，隨後他以他持有門號0000000000號之手機，去電約
      定交易日期為99年8 月17日，當日中午12時，「阿趴」來
      電告知他先至高雄市三民區○○○路上後再跟「阿趴」聯
      絡，到達後，「阿趴」告知其到九如二路上「益大飯店門
      口」等候，他到達後，打電話給「阿趴」，「阿趴」即從
      飯店走出來，詢問其是否為要買甲基安非他命之人，他答
      嗯後，兩人即到飯店旁交易毒品之情事屬實。又「阿趴」
      即為我本人。是我朋友梁秀忠於99年8 月1 日或2 日19時
      許（時間無法詳記），到高雄市瑞谷商務旅館找陳雅玲，
      介紹我與陳雅玲認識，陳雅玲於言談中表示若友人需要安
      非他命，可以介紹給她。於是我主動利用網路聊天室，一
      方面自己取名留有「煙」字之暱稱（「煙」字即有施用毒
      品之可能），另一方面搜尋類似暱稱之買家。所以我賣給
      施炫均之安非他命，是由我以自己持用之門號0000000000
      號撥打陳雅玲所持用的門號，告知有人要買安非他命，請
      她準備好，我便到益大飯店1001室找陳雅玲拿一包安非他
      命，再將安非他命一包賣給施炫均。梁秀忠有與我一同販
      賣毒品，我當初有與他言明販賣毒品所得之利益均分共用
      ；警方於上開時地查獲我販毒後，調閱益大飯店樓層監視
      錄影畫面，發現一女子從該飯店10樓走樓梯至9 樓，再乘
      電梯到3 樓308 室，該女子即為我所稱之陳雅玲。與警方
      提供之陳雅玲為同一人等語（見警一卷第14至16頁）。
（四）證人李家豪於99年8 月17日偵查中供述稱：安非他命是從
      陳雅玲處來的，是她於該日中午12時快1 時左右在益大飯
      店交給我賣的，我是星期天跟買方約的，約今天要交易，
      我們是幫陳雅玲賣。梁秀忠是我朋友，我們都是幫陳雅玲
      賣的。梁秀忠於月初介紹我與陳雅玲認識，他帶我去一家
      瑞谷商務旅館找陳雅玲，因為我跟梁秀忠住在一起，他跟
      我說他有在幫陳雅玲賣，問我要不要一起作，我跟梁秀忠
      一人一半，一起作，今天這件事算我們二人一起作的等語
       (見偵二卷第11頁) 。
（五）證人李家豪於99年9 月15日偵查中具結證述：陳雅玲知道
      我拿這包安非他命是要賣給別人，因為我跟施炫均在聊天
      室聊完，就打電話給陳雅玲叫她準備安非他命。我與陳雅
      玲在8 月15日約好17日要與梁秀忠去益大飯店吸食安非他
      命，當時我順便叫陳雅玲準備安非他命，說我有找到買家
      。8 月17日中午陳雅玲有給我與梁秀忠吸食免費安非他命
      的量，這是我們賣安非他命給施炫均的報酬等語（見偵一
      卷第45頁）。
（六）證人李家豪於原審於99年11月11日供述稱：原本我們談妥
      的方式是500 元陳雅玲分得300 元，我跟梁秀忠可以分到
      200 元，但是因為陳雅玲要用到錢，所以就改而我把錢拿
      給她之後，她會拿安非他命給我們吸食，這一種利潤交易
      的模式是一直到飯店的時候梁秀忠才知道，我跟梁秀忠講
      ，他沒有意見等語（見原審卷77、78頁）；於99年12月15
      日時具結證述：我是透過梁秀忠介紹才認識陳雅玲，在99
      年8 月份認識的，我是第二次跟陳雅玲見面的時候借她錢
      。我借給她大概有5 、6 次，到99年8 月17日的時候，大
      約是一萬元。因為陳雅玲缺錢，陳雅玲叫我幫助她，等到
      我也沒有錢可以借給陳雅玲的時候，我就幫陳雅玲找買家
      販賣安非他命，所以我就答應陳雅玲幫她賣毒品。買家由
      我找，由陳雅玲提供毒品的來源，原本一開始的約定是販
      賣所得的500 元，300 元給陳雅玲，200 元給我們，後因
      為陳雅玲缺錢，所以99年8 月17日那天才改成陳雅玲把
      500 元全部拿走，而陳雅玲提供毒品給我們吸食。在99年
      8 月16日透過電話與施炫均確定交易的時間、地點後有再
      打電話通知陳雅玲販賣毒品的事情。在我家打給陳雅玲，
      當時梁秀忠在場，梁秀忠也知道我有打電話給陳雅玲。在
      99年8 月17日跟梁秀忠一同前往益大飯店，當天的具體情
      形是我跟梁秀忠騎摩托車從屏東到益大飯店找陳雅玲，到
      了益大飯店，陳雅玲告訴我們她在飯店的那一間房間之後
      ，我們就去飯店的1001室找陳雅玲，然後我就打電話給施
      炫均叫施炫均來益大飯店找我，然後陳雅玲供應安非他命
      毒品給我和梁秀忠吸食，我們是當場吸食，吸食完畢之後
      ，我們就在飯店裡面等施炫均來，之後施炫均來，我要去
      樓下交易毒品的時候，我就被抓了。陳雅玲跟我說她缺錢
      ，能否將毒品所得的500 元全部給陳雅玲，而陳雅玲供應
      200 元的毒品給我們施用。陳雅玲當天提供給施用的200
      元毒品，就是用來代替販賣毒品所得的200 元。上開梁秀
      忠亦知情，99年8 月17日到益大飯店之前，即8 月16日我
      就有跟梁秀忠說我要幫陳雅玲販賣毒品這件事情，我叫他
      跟我一起去等語（見原審卷第112 至125頁）。
（七）同案被告即證人梁秀忠於98年8 月17日警詢時則供證：警
      方於99年8 月17日下午1 時50分前往高雄市三民區○○○
      路172 號前（益大飯店）查緝毒品案時，我並未在場。是
      我朋友李家豪被警方逮捕後，陳雅玲告知我說我朋友出事
      ，我才自益大飯店1001室下來，至飯店門外看見我朋友李
      家豪被警方上銬，上前關切後即遭警方盤查。我最後一次
      施用時間於99年8 月17日午間11時至12時，在益大飯店10
      01室內與陳雅玲與李家豪一同施用，所施用之安非他命是
      陳雅玲無償提供等語（見警一卷第20、21頁）；於99年8
      月18日檢察官聲請羈押時供證：我們上去後陳雅玲拿東西
      給李家豪，要我們拿毒品給人家時我也在場，我就知道是
      在賣毒品等語（見聲羈字第702 號卷第6 頁）；於99年10
      月6 日偵查中證述：我對於與陳雅玲、李家豪販賣安非他
      命給施炫均的部分認罪。陳雅玲於17日中午免費給我和李
      家豪施用安非他命，是作為販賣安非他命給施炫均的報酬
      沒錯，所以當天李家豪向施炫均拿到的錢是要交給陳雅玲
      的等語( 見偵一卷第59頁) ；於原審審理時則具結證述：
      我認識陳雅玲，我認識她有好幾個月。我是經由朋友介紹
      的。我是99年8 月初的時候，介紹陳雅玲認識李家豪。李
      家豪在上次作證時，於99年8 月16日有跟我說，他要幫陳
      雅玲找毒品買家，李家豪要我隔天跟他一起去販賣毒品，
      是有此事。99年8 月16日當天已知道隔天要去幫陳雅玲販
      賣毒品。在99年8 月17日去益大飯店當天發生的情形，當
      時我跟李家豪上樓的時候，我們跟陳雅玲聊天，聊天到一
      半的時候，陳雅玲就提供毒品給我們吸食，後來陳雅玲拿
      了一包毒品給李家豪，李家豪就下樓等語（見原審卷第14
      6 至149 頁）。
（八）證人施炫均於警詢時亦供證：警方於99年8 月17日下午1
      時50分前往高雄市三民區○○○路172 號前（益大飯店）
      查緝毒品案，當時我及綽號「阿趴」之男子在現場。接受
      調查之男子李家豪即是我上述所稱綽號「阿趴」之男子。
      當時情形是李家豪與我在益大飯店旁，他拿出甲基安非他
      命一包，我以500 元當場現金毒品交易，當時我已將現金
      交給李家豪，李家豪亦將甲基安非他命一包交給我，我將
      該安非他命放進我背包中，警方就突然出現，並出示證件
      表明身分，盤查我與李家豪，詢問我身上有無違禁物品，
      我遲疑幾秒就自動把甲基安非他命與玻璃球從背包中拿出
      來，交給警方查扣。我與李家豪聯絡購買毒品安非他命是
      於99年8 月15日，利用網路與一代號「缺煙的密」人士聊
      天，我向對方詢問「煙」代表何意思，對方表示「煙」即
      為甲基安非他命，我問是否可以賣給我，以供作減肥之用
      ，對方答可以，我就說我要買500 元，對方即留下綽號「
      阿趴」及其手機號碼0000000000號，隨後我以我持有門號
      0000000000號之手機，去電約定交易日期為99年8 月17
      日（星期二），當日中午12時，對方來電告知我先至高雄
      市三民區○○○路後再去電聯絡，到達後，我去電給「阿
      趴」，他告知我到九如二路上「益大飯店門口」等候，到
      達後，我又打電話給「阿趴」，「阿趴」便從飯店走出來
      ，詢問我是否為要買甲基安非他命之人，我答嗯後，兩人
      即到飯店旁交易毒品等語（見警一卷第25頁）；於原審審
      理時具結證述：我們是99年8 月15日在網路上透過MSN 跟
      李家豪聊天，聊到高雄哪邊可以買到毒品，李家豪跟我說
      在小北百貨附近有人可以介紹給我買毒品，我跟李家豪說
      星期一或是星期二再去，當天我打電話給李家豪的時候，
      李家豪跟我說改在益大飯店，我去益大飯店毒品交易完成
      的時候，警察就來查獲。被查獲的時候，行動電話是幾號
      0000000000等語（見原審卷第255 、256 頁）。
（九）此外，並有被告李家豪0000000000號行動電話與施炫均持
      用之0000000000號行動電話99年8 月17日通聯記錄乙份可
      查（見原審卷第217 頁），復有扣案之施炫均所交付購毒
      款項現金500 元可佐；另在證人施炫均身上所扣得李家豪
      所交付之白色粉末1 包經送驗結果，確含毒品危害防制條
      例第2 條第2 項第2 款之第二級毒品甲基安非他命（驗前
      淨重0.086 公克、驗驗後淨重0.076 公克），有正修科技
      大學超微量研究科技中心檢驗報告乙份可憑（見原審卷第
      298 之1 、之2 頁）。是被告陳雅玲有事實欄所示販賣、
      轉讓第二級毒品甲基安非他命之犯行，至屬明顯。
（十）再綜上所述，相互參酌、印證、補強，足見被告陳雅玲與
      李家豪、梁秀忠確有商議，由被告陳雅玲負責提供甲基安
      非他命，買家則由李家豪、梁秀忠尋找等情，亦屬事實，
      是被告陳雅玲確有與被告李家豪、梁秀忠共同販賣第二級
      毒品予施炫均無疑。又核李家豪、梁秀忠證述，與被告陳
      雅玲所述，亦與證人施炫均證述，均互核一致，有相當之
      可信度。另衡酌被告陳雅玲曾多次向被告李家豪借款，積
      欠李家豪一萬元，亦為其於本院所是認，並據其於原審中
      自承在卷（見原審卷第128 頁），核與證人李家豪之證述
      相符，顯見被告陳雅玲自身之經濟狀況確實不佳，是以，
      被告陳雅玲因需用現金，改變原與李家豪、梁秀忠原本之
      利益分配約定，另提供毒品予李家豪、梁秀忠施用，而獨
      自取得全部現金500 元，前後情節尚屬連貫一致，更亦徵
      被告陳雅玲有事實欄所示販賣、轉讓第二級毒品甲基安非
      他命之犯行。
二、至於李家豪於99年11月11日原審時固曾供述：那一次提供給
    我們施用，就是要用來抵債，我們吸食一次可以抵500 元的
    債務云云( 見原審卷第78頁) ；於99年12月15日又供證：陳
    雅玲此次提供毒品給我們吸食，是用來抵償之前欠我們的債
    務，同時也是用來代替我們此次可以分配的販毒利益。就是
    一次抵掉700 元的意思等語（見原審卷第117 頁）；然依其
    前揭所述各情，乃係換抵其與被告梁秀忠原可分得之販毒報
    酬200 元而已，且此部分亦與證人梁秀忠所證述相同，如前
    所述。況其於原審時亦證述：因其時看被告陳雅玲提供之數
    量有超過200 元，故認為抵償販毒報酬200 元及積欠之債務
    500 元，其並未秤重，故不知被告陳雅玲當日提供施用之量
    是否相當於700 元之價值等語（見原審卷第117 、118 、
    125 頁）；準此，其乃主觀上認被告陳雅玲交付毒品數量似
    有超過原約定抵償販毒所得200 元，始遽認為有抵償積欠款
    項之情而已，此部分所述，核與事證不符，自非可取。
三、至被告李家豪雖於原審100 年2 月23日最後審理期日改稱與
    被告陳雅玲並無所謂販毒所得分配為3 ：2 之協議，先前為
    袒護被告梁秀忠，方證稱有利益分配比例，實際上本次販毒
    所得全部要給被告梁秀忠，至被告陳雅玲提供之毒品係抵償
    10000 元之債務云云（見原審卷第345 頁），被告梁秀忠亦
    附合說詞，改稱：當日販毒所得500 元確係全部要給伊申辦
    健保卡等語（見原審卷第350 頁）。惟查，李家豪證稱販賣
    毒品利益分配之內容，包含梁秀忠曾向其詢及是否欲與被告
    陳雅玲共同販賣毒品且平分利益，原由被告陳雅玲分得五分
    之三，其與梁秀忠共分五分之二，嗣經被告陳雅玲提議，改
    由被告陳雅玲取得500 元，其與梁秀忠則改施用被告陳雅玲
    提供之毒品作為報酬等情，業如前述，其內容均致使梁秀忠
    與販毒行為有所連結，而不利梁秀忠，與其所稱強調利益分
    配之目的係為袒護梁秀忠等情自相矛盾，又李家豪、梁秀忠
    改口之詞，形式上屬對被告陳雅玲有利之詞，為何被告陳雅
    玲從頭至尾多次辯詞未見其相同版本，再者，被告陳雅玲經
    濟狀況窘迫等情，業如前述，則其是否願將賣毒所得交與他
    人使用亦有疑問，且縱認被告李家豪翻異之詞為真，被告陳
    雅玲將毒品交與李家豪販賣後，同意販毒所得由其先行取走
    ，僅販毒利益分配有所變動，仍無法改變被告陳雅玲係基於
    營利之意圖而出賣甲基安非他命與他人之事實，況上情亦為
    被告陳雅玲於本院審理時堅決否認，並稱：當天李家豪與梁
    秀忠上來，梁秀忠有跟我說等一下要辦健保卡的事情，意思
    要跟我借錢，當時我沒有答應他，接下來我們就一起吸食毒
    品，之後李家豪就拿毒品販賣給施炫均，之後就被警察抓了
    ，所以健保卡當時只是提了一下，是李家豪把事情說的很複
    雜，並且當時在場的人，也沒有說販賣所得的500 元要給梁
    秀忠辦健保卡的事情，這個500 元是李家豪應該全部拿給我
    的，並不是要交給梁秀忠去辦健保卡的。我在原審曾經有說
    ，那個500 元要給梁秀忠去辦健保卡的，那個是不對的等語
    可按（見本院上更一卷第48頁）。綜上，李家豪、梁秀忠嗣
    改稱之詞，亦核與事證不符，尚難採取。
四、至被告陳雅玲選任辯護人於原審時另辯稱倘賣出500 元之甲
    基安非他命1 包，李家豪、梁秀忠反可向被告陳雅玲各索取
    200 元之份量施用，被告陳雅玲僅可獲100 元之報酬，且1
    包0.49公克之甲基安非他命買入之價格即約1,000 至1,500
    元，伊豈非越賣越虧，不符經驗、論理法則云云。然查：被
    告陳雅玲原可分得之報酬係為300 元，並非100 元，已據李
    家豪證稱：被告3 人議定販毒所得由被告陳雅玲取得五分之
    三即300 元，其與被告梁秀忠共得五分之二即200 元，其偵
    查中所謂各吸200 元的意思，係指其與被告梁秀忠加起來共
    吸200 元，而不是400 元等語無誤（見原審卷第119 頁），
    辯護人就此部分所辯本有誤會，又證人即亦向被告陳雅玲所
    稱上手鄭福利購買毒品之黃定宇固然具結證稱：依其經驗，
    如向鄭福利購買毒品0.49公克，約須1,000 至1,500 元等語
    （見原審卷第159 頁），惟其亦證稱：其不清楚鄭福利賣予
    被告陳雅玲之價格是否與其一致，1,000 元可向鄭福利購得
    多少份量之毒品視鄭福利之心情而定，鄭福利人怪怪的等語
    （見原審卷第160 、166 頁），是依證人黃定宇所述，縱然
    被告陳雅玲之毒品確係來自鄭福利，本於證人黃定宇之證述
    ，被告陳雅玲取得0.49公克安非他命之成本價格是否即為
    1,000 至1,500 元，並非當然，衡以販賣毒品係違法行為，
    非可公然為之，亦無公定之價格，無論瓶裝或紙包，均可任
    意分裝增減分量，而每次買賣之價差，亦隨時依雙方資力、
    關係之深淺、需求之數量、來源是否充裕、販賣者是否渴求
    資金、查緝是否嚴緊、購買者被查獲時供述購買對象之可能
    性之風險評估等，而異其標準，非可一概而論，自難斷認被
    告陳雅玲取得之成本必然高於500 元，尚難謂被告有何「越
    賣越虧」之情事。
五、按販賣毒品係政府嚴予查緝之違法行為，且毒品可任意分裝
    或增減其份量，而每次買賣之價量，亦隨時依雙方關係之深
    淺、當時之資力、需求程度及對行情之認知等因素，機動調
    整，因之販賣之利得，除經被告坦承犯行，或帳冊價量均記
    載明確外，委難查得實情，是縱未確切查得販賣賺取之實際
    差價，但除別有事證，足認係按同一價格轉讓，確未牟利之
    情形外，尚難執此認非法販賣之事證有所不足，苟無利可圖
    ，應無甘冒持有毒品遭查獲之極大風險，從事此買賣工作，
    是其販入之價格必較售出之價格低廉，而有從中賺取買賣差
    價牟利之意圖及事實，應屬符合論理法則而不違背社會通常
    經驗之合理判斷，本件依上開被告陳雅玲之自白、證人李家
    豪、梁秀忠、施炫均之供證予以綜合判斷，堪認被告陳雅玲
    有與李家豪、梁秀忠共同販賣第二級毒品甲基安非他命予證
    人施炫均之交易，均具有營利之意圖，應堪認定。
六、又毒品危害防制條例第十七條第一項規定，犯同條例第四條
    第三項販賣第三級毒品罪，供出毒品來源，因而查獲其他正
    犯或共犯者，減輕或免除其刑。所謂「供出毒品來源，因而
    查獲其他正犯或共犯者」，係指具體提供毒品來源之資訊，
    使調查或偵查犯罪之公務員知悉而對之發動調查或偵查，並
    據以查獲其他正犯或共犯者而言（最高法院100 年度臺上字
    第1198號判決意旨參照）。茲被告陳雅玲雖於警詢時即供稱
    ：其毒品來自「鄭福利」，乃用所有門號0000000000號行動
    電話，撥打「鄭福利」所持之0000000000號行動電話聯絡購
    買毒品事宜等語，並當場指認警方所提供之「鄭福利」（男
    ，76年12月1 日生，身分證：Ｚ000000000 號）之國民身分
    證相片影像資料確定無誤，且指明「鄭福利」經常前至高雄
    市○○區○○路、中山路口「春天機車行」租借125 ＣＣ機
    車代步等情（見警一卷第6 頁正面），嗣於原審訊問時，復
    指稱毒品購自「鄭福利」（見原審卷第24頁正面），亦供出
    毒品來自「鄭福利」，且指出可供檢警調查追緝之線索。其
    辯護人於本院前審並主張上開事項，且請求依毒品危害防制
    條例第十七條第一項減免其刑（見本院前審卷第148 頁正面
    、第150 頁）。惟本案經本院向高雄巿政府警察局三民第一
    分局函詢結果，其函覆稱：嫌疑人陳雅玲在警詢中提供鄭福
    利向「春天機車行」（高雄巿三民區○○○路307 號）租賃
    重型機車，惟車號不詳，經職等人前往，訪查該租車行負責
    人傳世豪，得知鄭福利曾於99年7 月21日15時15分許，租賃
    1 部重型機車車號「XYD-865 」使用，此後即避不見面，所
    留電話亦無法接通( 經查該車迄今尚未歸還車行) ，且行蹤
    成謎，亦無居住設籍地( 澎湖縣湖西鄉湖西村湖西163 號之
    6)，故職等人無法掌控渠正確落腳處所，而無法將其查緝到
    案等情，有該局100 年10月28日高巿警三一偵字第10000220
    97號函可按( 見本院卷第40、41頁) ，是警員既因鄭福利行
    蹤成謎，尚無法將其查緝到案，則揆之上開說明，被告陳雅
    玲上開供述，自不符合毒品危害防制條例第17條第1 項規定
    之要件。被告陳雅玲之辯護人此部分所辯，尚屬無據，不足
    採認。
七、論罪科刑部分：
（一）按甲基安非他命為毒品危害防制條例第2 條第2 項第2 款
      所明定之第二級毒品。被告與李家豪、梁秀忠3 人共同販
      賣甲基安非他命與施炫均，所為係犯毒品危害防制條例第
      4 條第2 項販賣第二級毒品罪。被告為販賣而持有安非他
      命之低度行為，為販賣之高度行為所吸收，不另論罪。被
      告就販賣第二級毒品予施炫均之犯行，與李家豪、梁秀忠
      有犯意聯絡及行為分擔，應依刑法第28條規定論以共同正
      犯。
（二）又甲基安非他命固屬毒品危害防制條例第2 條第2 項第2
      款所定第二級毒品，不得持有及轉讓，然同由中央衛生主
      管機關即行政院衛生署於75年7 月11日以衛署藥字第5976
      27號重申公告禁止使用在案，迄未變更，仍應認屬藥事法
      第22條第1 項第1 款所規定之禁藥，依法亦不得轉讓。又
      參諸藥事法第83條第1 項轉讓禁藥罪法定刑為7 年以下有
      期徒刑，得併科新臺幣500 萬元以下罰金，較諸毒品危害
      防制條例第8 條第2 項轉讓第二級毒品罪法定刑為重，且
      藥事法第83條第1 項乃於93年4 月21日修正公布、同年月
      23日施行，性質上為毒品危害防制條例之後法，而毒品之
      範圍尚包括影響精神物質與其製品，至藥事之管理，亦非
      僅止於藥物（指藥品及醫療器材）之管理，尚包括藥商、
      藥局及其有關之事項，此觀藥事法第1 條、第4 條之規定
      自明。而毒品未必係經公告之禁藥，禁藥亦未必為毒品，
      毒品危害防制條例與藥事法二者並無必然之特別法與普通
      法關係，故除有轉讓第二級毒品已達毒品危害防制條例第
      8 條第6 項所定之一定數量，經依法加重後法定刑較藥事
      法第83條第1 項法定刑為重之情形外，要因藥事法第83條
      第1 項為後法且為法律效果較重之處罰規定，自應優先適
      用藥事法予以論處（最高法院96年度臺上字第3582號判決
      及97年度台非字第397 號判決、臺灣高等法院暨所屬法院
      94年法律座談會刑事類提案第8 號結論參照）。職是，被
      告轉讓第二級毒品甲基安非他命予李家豪、梁秀忠之行為
      ，無證據證明轉讓之甲基安非他命數量已達93年1 月7 日
      行政院院臺法字第0930080551號所定加重其刑之標準（轉
      讓第二級毒品淨重達10公克以上），揆諸前揭說明，被告
      上開轉讓之行為，係犯藥事法第83條第1 項之轉讓禁藥罪
      。被告同時轉讓甲基安非他命前持有甲基安非他命之低度
      行為，應為轉讓甲基安非他命之高度行為所吸收，不另論
      罪。又被告同時轉讓第二級毒品甲基安非他命予李家豪、
      梁秀忠，為一行為觸犯二罪名，為想像競合犯，應依刑法
      第55條規定，僅論以一轉讓禁藥罪。又被告所犯上開2 罪
      ，犯意各別，行為互異，應分論併罰。
（三）再毒品危害防制條例第17條第2 項規定，犯第4 條至第8
      條之罪於偵查及審判中均自白者，減輕其刑。而該條項所
      定「於偵查及審判中均自白者，減輕其刑」之規定，所稱
      之「偵查中」係包含司法警察機關之調查程序在內，所稱
      「自白」不以自始至終為相同之自白為必要。查被告陳雅
      玲雖於本院自白有與李家豪、梁秀忠共同販賣第二級毒品
      甲基安非他命予證人施炫均，然遍查其於警詢及偵查中均
      否認有販賣之供述，是其並無上開毒品危害防制條例第17
      條第2 項減輕其刑規定之適用。至其對於轉讓第二級毒品
      甲基安非他命予李家豪、梁秀忠部分，既發生藥事法第83
      條第1 項與毒品危害防制條例第8 條第2 項規定間之法規
      競合關係，而應優先適用較重之藥事法第83條第1 項規定
      論處，縱被告陳雅玲於偵查及審判中均自白，基於法律整
      體適用不得割裂原則，不得另依修正後毒品危害防制例第
      17條第2 項之規定，減輕其刑，皆併此敘明。
八、原判決就被告陳雅玲犯行部分，據以論處罪刑，固非無見，
    惟查：被告陳雅玲於警詢及原審時均已供稱：其毒品來自
    「鄭福利」，並當場指認警方所提供之「鄭福利」之國民身
    分證相片影像資料確定無誤，且指明「鄭福利」經常前至高
    雄市○○區○○路、中山路口「春天機車行」租借125 ＣＣ
    機車代步等情，原審對於其有無依毒品危害防制條例第17條
    第一項減免其刑之適用，並未予以調查及理由內予以說明，
    有未盡調查之能事及理由不備之違法。卷內證據資料顯示
    ，警員查獲李家豪與證人施炫均交易之時間係98年8 月17日
    「13時50分許」，此為李家豪、證人施炫均供明在卷，如前
    所述，惟原審卻認定為同日之「14時20分許」，亦有採證不
    依卷內證據資料，理由矛盾之違誤。有關被告陳雅玲提供
    甲基安非他命供李家豪、梁秀忠施用部分，經查僅係犯藥事
    法第83條第1 項之轉讓禁藥罪，亦如前述，原審遽認此部分
    被告將甲基安非他命，作為李家豪、梁秀忠替其販賣甲基安
    非他命之「販毒報酬」，而論處其另販賣第二級毒品甲基安
    非他命予李家豪、梁秀忠，亦有未洽。被告上訴意旨原否認
    有與李家豪、梁秀忠共同販賣第二級毒品甲基安非他命予證
    人施炫均，指摘原判決不當，自非有理由，惟否認有販賣第
    二級毒品甲基安非他命予李家豪、梁秀忠，辯以此部分係屬
    轉讓犯行，則屬有理由，且原判決既有前揭可議之處，自屬
    無可維持，應由本院撤銷改判。
九、爰審酌被告明知施用第二級毒品甲基安非他命有害於人體，
    竟仍販賣甲基安非他命，不僅助長施用毒品之惡習，且危害
    國民身心健康及社會風氣，另對於治安亦有負面影響，所為
    誠屬不該。惟念及其共同賣出第二級毒品之對象僅施炫均1
    人，數量、所得非鉅，販賣情節亦非重大，且轉讓第二級毒
    品甲基安非他命僅李家豪、梁秀忠一次而已，且於本院此次
    審理時，坦承犯行，供出全部實情，及其之素行、犯罪動機
    、目的、手段、家庭經濟狀況等一切具體情狀，爰分別量處
    如主文所示之刑，並定其應執行刑，以資儆懲。
十、沒收部分：
（一）按查獲之第一、二級毒品及專供製造或施用第一、二級毒
      品之器具，不問屬於犯人與否，均沒收銷燬之，毒品危害
      防制條例第18條第1 項前段定有明文。又按毒品危害防制
      條例第18條第1 項前段規定，查獲之第一、二級毒品，不
      問屬於犯人與否，均沒收銷燬之，此所稱「查獲之毒品」
      ，係指被查獲而與本案有關之全部毒品而言（最高法院95
      年度台上字第5304號判決要旨參照）。經查：李家豪與證
      人施炫均交易當場所扣得之白色粉末1 包，經送鑑定結果
      ，確為第二級毒品甲基安非他命（含包裝袋1 只，驗前淨
      重0.086 公克，驗餘淨重0.076 公克）無訛，已如前述，
      且該包甲基安非他命係由被告陳雅玲所提供作為本案販毒
      之毒品，復由李家豪交與證人施炫均後經警扣得，核屬供
      本案犯罪所用之物，業經本院認明無誤，是該毒品雖已交
      與他人持有，仍與本案犯罪事實有所關聯，故依上開規定
      ，併基於共犯責任共同原理，均仍應於被告陳雅玲該次犯
      行之宣告刑項下併予宣告沒收銷燬；又包裹上開毒品之夾
      鏈袋1 只，係被告作為包裹毒品用途，已直接觸碰沾染毒
      品，客觀上與夾鏈袋無法完全析離，應視同毒品，並應依
      上開規定予以沒收銷燬之；至上開毒品鑑驗耗損部分，既
      已驗畢用罄滅失，自不另諭知沒收銷燬。
（二）按毒品危害防制條例第19條第1 項有關沒收之規定，係刑
      法第38條第1 項第2 款、第3 項之特別規定，採義務沒收
      主義，故供犯該項所列之罪所用之物，如屬於犯人所有，
      即應沒收，並不以專供犯罪之用為限（參見最高法院90年
      度台非字第59號判決意旨）。基上，扣案行動電話2 支（
      含行動電話門號0000000000號SIM 卡1 張，手機序號：00
      0000000000000 、000000000000000 號），係供被告陳雅
      玲、李家豪作為販賣本案扣案甲基安非他命之聯絡用途，
      屬供被告犯罪所用之物，且屬李家豪、梁秀忠所有等情，
      業據彼等2 人供承在卷( 見原審卷第125 頁、警一卷第22
      頁反面) ，揆諸上開說明，應依毒品危害防制條例第19條
      第1 項規定，併基於共犯責任共同原理，於被告陳雅玲販
      賣毒品犯行之宣告刑項下併予宣告沒收。
（三）至就李家豪持用手機內所插用之門號0000000000號SIM 卡
      1 張既未扣案，且依被告陳雅玲、李家豪所陳，業已丟棄
      無從尋得（見原審卷第263 頁、偵一卷第58頁），爰不予
      宣告沒收；另在99年8 月17日交易現場所扣得之現金500
      元，係屬被告陳雅玲等3 人販賣第二級毒品所得之財物，
      亦應依毒品危害防制條例第19條第1 項之規定，並基於共
      犯責任共同原理，於被告陳雅玲販賣毒品宣告刑項下併予
      宣告沒收之。
（四）至警方另於證人施炫均身上扣得之甲基安非他命乙包（毛
      重0.22公克）、玻璃吸食器1 個，依證人施炫均所述，係
      供其施用，尚與本案販賣第二級毒品犯行無涉( 見警一卷
      第25頁) ，爰不予宣告沒收；至警方於99年8 月17日於益
      大飯店後方防火巷所扣得之手機3 支（含SIM 卡3 張，手
      機序號：000000000000000 、000000000000000 、000000
      000000000 號）、甲基安非他命2 包（毛重分別為0.46公
      克、0.21公克）、玻璃球4 個、空夾鏈袋1 包等物，依被
      告陳雅玲、李家豪所陳，係供自己施用而持有（見原審卷
      第264 、265 頁），而遍觀全案卷證後，復無證據可認前
      揭甲基安非他命、手機（含SIM 卡）、玻璃球、夾鏈袋與
      本案被告販賣毒品犯行有關，爰不為沒收之諭知。
參、同案被告李家豪部分，業經原審99年度訴字第1511號判處有
    期徒刑4 年，並於本院前審撤回上訴已確定在案；同案被告
    梁秀忠部分，則業經本院前審100 年度上訴字第724 號判處
    有期徒刑3 年7 月確定在案，不另論列，併此敘明。
據上論結，應依刑事訴訟法第368 條、第369 條第1 項前段、第
364 條、第299 條第1 項前段，毒品危害防制條例第4 條第2 項
、第18條第1 項前段、第19條第1 項，藥事法第83條第1 項、刑
法第11條、第28條、第55條、第51條第5 款，判決如主文。
本案經檢察官王俊力到庭執行職務。
中    華    民    國   100    年    12    月    7     日
                 刑事第九庭     審判長法  官  莊秋桃
                                      法  官  范惠瑩
                                      法  官  田平安
以上正本與原本無異。
如不服本判決，應於判決送達後10日內向本院提出上訴狀，其未
敘述理由者，並應於提出上訴狀後10日內向本院補提上訴理由狀
（應附繕本）。
中    華    民    國   100    年    12    月    7     日
                                  書  記  官  馬蕙梅
附錄本件判決論罪科刑法條：
毒品危害防制條例第4條第2項
製造、運輸、販賣第二級毒品者，處無期徒刑或 7 年以上有期
徒刑，得併科新臺幣 1 千萬元以下罰金。
藥事法第83條
明知為偽藥或禁藥，而販賣、供應、調劑、運送、寄藏、牙保、
轉讓或意圖販賣而陳列者，處七年以下有期徒刑，得併科新臺幣
五百萬元以下罰金。
犯前項之罪，因而致人於死者，處七年以上有期徒刑，致重傷者
，處三年以上十二年以下有期徒刑。
因過失犯第一項之罪者，處二年以下有期徒刑、拘役或科新臺幣
三十萬元以下罰金。
第一項之未遂犯罰之。